【裁判字號】    97,訴,1972
【裁判日期】    970612
【裁判案由】    毒品危害防制條例
【裁判全文】
臺灣板橋地方法院刑事判決              97年度訴字第1972號
公  訴  人  臺灣板橋地方法院檢察署檢察官
被      告  甲○○
                    （現於臺灣屏東監獄執行，暫借於臺灣臺
上列被告因違反毒品危害防制條例案件，經檢察官向臺灣臺東地
方法院提起公訴（九十六年度毒偵字第一四四九號），臺灣屏東
地方法院以九十六年度訴字第一三三一號判決管轄錯誤，移送本
院審理，被告於本院行準備程序中，就被訴事實為有罪之陳述，
經本院合議庭裁定由受命法官獨任進行簡式審判程序審理，並判
決如下：
    主  文
甲○○施用第一級毒品，處有期徒刑拾月，減為有期徒刑伍月，
扣案之第一級毒品海洛因肆包（合計淨重陸點貳捌公克）沒收銷
燬；又施用第二級毒品，處有期徒刑陸月，減為有期徒刑月，
扣案之第二級毒品甲基安非他命壹包（驗餘淨重零點零捌玖公克
）沒收銷燬之，吸食器壹組沒收；又持有第二級毒品，處有期徒
刑肆月，減為有期徒刑貳月，扣案之第二級毒品大麻壹包（淨重
肆點壹伍公克）沒收銷燬之。應執行有期徒刑玖月，扣案之第一
級毒品海洛因肆包（合計淨重陸點貳捌公克）、第二級毒品甲基
安非他命壹包（驗餘淨重零點零捌玖公克）、第二級毒品大麻壹
包（淨重肆點壹伍公克）均沒收銷燬之，吸食器壹組沒收。
    事  實
一、甲○○前因施用毒品案件，經本院裁定送觀察、勒戒後，認
    無繼續施用毒品之傾向，於民國九十五年一月十二日執行完
    畢釋放出所，並經臺灣板橋地方法院檢察署檢察官於九十五
    年一月二十三日以九十四年度毒偵緝字第五八七號不起訴處
    分確定。詎甲○○仍不知悔改，於觀察、勒戒執行完畢釋放
    後五年內，基於施用第一級毒品海洛因之犯意，於九十五年
    十二月二十一日上午某時許，在臺北縣五股鄉○○路十六巷
    四三號二樓住處，將海洛因摻雜於香菸內，施用第一級毒品
    一次。另基於施用第二級毒品甲基安非他命之犯意，於同日
    上午某時許，在上揭住處，將甲基安非他命置放於吸食器內
    ，下以火燒烤，施用第二級毒品一次。另基於持有第二級毒
    品大麻之犯意，向真實年籍不詳綽號「小李」之成年男子購
    買大麻煙草一包，持有第二級毒品大麻，嗣於九十五年十二
    月二十一日十二時五十分許，在臺北縣土城市○○路二號（
    土城看守所會客室），為警見甲○○行跡可疑，向前盤查而
    查獲，並查扣第一級毒品海洛因四小包（合計淨重六點二八
    公克），另在臺北縣五股鄉○○路十六巷四三號二樓住處，
    經其同意搜索，查扣其所有之第二級毒品甲基安非他命一小
    包（驗餘淨重○點○八九公克）、吸食器一組、大麻一包（
    淨重四點一五公克）；及友人寄放之葡萄糖一包（驗餘淨重
    六十六點七七公克）、去甲麻黃一包（驗餘淨重○點一四公
    克，起訴書誤載為麻黃素二包）、分裝瓶一個、分裝袋二百
    五十一個、電子磅秤一台，再經其同意採尿送驗呈嗎啡、甲
    基安非他命陽性反應而查悉上情。
二、案經臺北縣政府警察局三重分局報告臺灣板橋地方法院檢察
    署檢察官呈請臺灣高等法院檢察署檢察長令轉臺灣屏東地方
    法院檢察署檢察官偵查起訴。
    理  由
一、訊據被告甲○○對於上開犯罪事實坦承不諱，其為警採集尿
    液送驗，呈海洛因代謝物嗎啡類陽性反應、甲基安非他命陽
    性反應，有臺灣檢驗科技股份有限公司九十六年一月九日出
    具之編號ＣＨ／２００７／１０１２８號濫用藥物尿液檢驗
    報告一紙；扣案之透明晶體一包送驗，確係第二級毒品甲基
    安非他命，淨重○點一公克，因鑑驗使用○點一一公克，驗
    餘淨重○點○八九公克，有臺灣檢驗科技股份有限公司九十
    六年一月十日出具編號ＣＨ／２００７／１０１７２號濫用
    藥物檢驗報告一紙可憑；扣案之白粉四包，確含第一級第六
    項毒品海洛因成分，合計淨重六點二八公克，有法務部調查
    局九十六年一月二十六日調科壹字第○九六二三○○七二三
    ○號鑑定書。又被告尿液呈現大麻代謝物陰性反應，有法務
    部調查局九十六年八月十六日調科壹字第○九六○○三三五
    ○九○號函在卷可按，扣案之煙草一包，確含第二級第二十
    四項毒品大麻成分，淨重四點一五公克，有法務部調查局九
    十六年一月二十二日調科壹字第○九六二三○○六五○○號
    鑑定書可參，及吸食器一組足佐。被告自白核與事實相符，
    事證明確，被告犯行堪以認定。被告前因施用毒品案件，經
    本院裁定送觀察、勒戒後，認無繼續施用毒品之傾向，於九
    十五年一月十二日執行完畢釋放出所，並經臺灣板橋地方法
    院檢察署檢察官於九十五年一月二十三日以九十四年度毒偵
    緝字第五八七號不起訴處分，有上開不起訴處分書、臺灣高
    等法院被告前案紀錄表可按，被告於觀察勒戒執行完畢五年
    內再犯施用毒品犯行，堪以認定。
二、查海洛因、甲基安非他命、大麻分別為毒品危害防制條例第
    二條第二項第一款、第二款明定之第一級、第二級毒品，均
    不得持有、施用。核被告甲○○所為，係犯毒品危害防制條
    例第十條第一項之施用第一級毒品罪、同條第二項之施用第
    二級毒品罪、第十一條第二項持有第二級毒品罪。其施用海
    洛因前後持有海洛因及施用甲基安非他命前後持有甲基安非
    他命之低度行為，應為施用之高度行為所吸收，均不另論罪
    。其所犯上開三罪，犯意各別，行為不同，應予分論併罰。
    又行政院於九十三年一月七日發布「轉讓持有毒品加重其刑
    之數量標準」，該標準第二條第一項第二款規定：「轉讓、
    持有第二級毒品達淨重十公克以上者，加重其刑至二分之一
    」；查本件被告持有之第二級毒品大麻，重量未逾上開標準
    ，毋庸加重其刑。爰審酌被告素行不佳、經觀察勒戒仍無法
    戒除施用毒品之惡習，衡其犯罪之動機、目的、施用毒品種
    類、持有第二級毒品、品行及坦承犯行之犯罪後態度等一切
    情狀，分別量處如主文所示之刑，以玆儆懲。被告犯罪時間
    均在九十六年四月二十四日之前，合乎中華民國九十六年罪
    犯減刑條例所規範之要件，均減輕其刑至二分之一，並定應
    執行之刑。
三、扣案之海洛因、甲基安非他命、大麻，分別為查獲之第一級
    、第二級毒品，不問屬於犯人與否，依毒品危害防制條例第
    十八條第一項前段沒收銷燬之（包裝上開毒品之包裝袋，其
    與毒品於物理外觀上附合而難予析離，且如強予析離至完全
    無殘渣留存，將耗費相當之時間、人力與經費，於經濟上顯
    無實益，是依社會一般通念，堪認該包裝袋已與查獲之毒品
    結合成為一體而無從強加析離，是上開毒品既屬毒品危害防
    制條例十八條第一項前段所規定之違禁物，其外包裝袋自亦
    應併予沒收銷燬之，附此敘明）。吸食器一組，為被告所有
    供施用第二級毒品甲基安非他命所用之物，非專供施用毒品
    之器具，依刑法第三十八條第一項第二款規定沒收。至於葡
    萄糖、去甲麻黃、分裝袋、分裝瓶、電子磅秤等物，被告否
    認為其所有之物，無證據證明為被告所有，不予宣告沒收。
據上論斷，應依刑事訴訟法第二百七十三條之一第一項、第二百
九十九條第一項前段，毒品危害防制條例第十條第一項、第二項
、第十一條第一項、第十八條第一項前段、第二十三條第二項，
刑法第十一條前段、第五十一條第五款、第三十八條第一項第二
款，中華民國九十六年罪犯減刑條例第二條第一項第三款、第七
條，判決如主文。
本案經檢察官顏妃琇到庭執行職務。
中    華    民    國    97    年    6     月    12    日
                  刑事第八庭    法  官    絲鈺雲
上列正本證明與原本無異。
如不服本判決，應於判決送達後十日內敘明上訴理由，向本院提
出上訴狀（應附繕本），上訴於臺灣高等法院。
                                書記官    周玉茹
中    華    民    國    97    年    6     月    13    日
附錄本案論罪科刑法條全文
毒品危害防制條例第十條
施用第一級毒品者，處六月以上五年以下有期徒刑。
施用第二級毒品者，處三年以下有期徒刑。
毒品危害防制條例第十一條
持有第一級毒品者，處三年以下有期徒刑、拘役或新臺幣五萬元
以下罰金。
持有第二級毒品者，處二年以下有期徒刑、拘役或新臺幣三萬元
以下罰金。
持有專供製造或施用第一、二級毒品之器具者，處一年以下有期
徒刑、拘役或新臺幣一萬元以下罰金。
持有毒品達一定數量者，加重其刑至二分之一，其標準由行政院
定之。


司法院資訊處製作；財團法人民間司法改革基金會備份。
